【裁判字號】    90,易,1696
【裁判日期】    900531
【裁判案由】    毒品危害防制條例
【裁判全文】
台灣台中地方法院刑事判決                          九十年度易字第一六九六號
    公  訴  人  台灣台中地方法院檢察署檢察官
    被      告  甲○○
右列被告因毒品危害防制條例案件，經檢察官聲請簡易處刑（九十年度毒偵字第一五
六０號），本院沙鹿簡易庭認不宜依簡易判決處刑，移送本院刑事庭，本院判決如左
：
    主    文
甲○○連續施用第二級毒品，累犯，處有期徒刑肆月，如易科罰金，以佰元折算壹
日。扣案殘留第二級毒品安非他命空袋壹個沒收銷燬之；藥鏟壹支、安非他命吸食器
壹組，均沒收。
    事    實
一、甲○○前曾於民國（下同）七十七年十二月二十七日因懲治盜匪條例、妨害自由
    案件，經本院分別判處有期徒刑七年三月，褫奪公權五年、四月，定其應執行刑
    為有期徒刑七年五月，褫奪公權五年，於七十八年二月十日判決確定（八十年減
    刑為有期徒刑七年四月，褫奪公權五年），於七十八年二月二十二日送監執行，
  於八十一年十一月九日裁判假釋出獄付保護管束，期間至八十五年二月六日始行
    期滿；於假釋期間內之八十三年三月三十一日因違反麻醉藥品管理條例案件，經
    本院判處有期徒刑三月，如易科罰金以三百元折算一日，於八十三年五月九日判
    決確定，於八十三年五月二十七日准予易科罰金執行完畢；而其前開假釋經撤銷
    後，於八十三年八月十二日入監執殘刑有期徒刑三年三月十五日，期間至八十六
    十一月二十六日止；復因違反槍砲彈藥刀械管制條例案件，於八十四年一月六日
    經本院判處有期徒刑三月，如易科罰金以三百元折算一日，於八十四年二月四日
    判決確定，於八十四年二月二十七日送監執行（合併執行），刑期起算日八十六
    年十一月二十七日；嗣於八十五年五月二十四日縮短刑期假釋出獄，期間至八十
    七年一月二十九日屆滿；假釋中，復於八十六年三月十三日因違反麻醉藥品管理
    條例案件，經本院判處有期徒刑六月，如易科罰金以三百元折算一日，於八十六
    年六月三日經台灣高等法院台中分院判決上訴駁回而告確定，於八十六年八月十
    六日接續執行（前開假釋經撤銷後，應執行懲治盜匪條例案件之殘刑有期徒刑一
    年八月五日），嗣於八十八年一月二十一日縮短刑期假釋出獄，期間至八十八年
    九月十三日止，假釋未經撤銷，其未執行之刑，以已執行論。
二、甲○○前因施用毒品案件，經台灣台中地方法院檢察署檢察官聲請本院裁定送台
    灣台中看守所附設勒戒處所觀察、勒戒後，認無繼續施用毒品之傾向，而由台灣
    台中地方法院檢察署檢察官於八十九年七月十五日以八十九年度毒偵字第四四八
    二號不起訴處分確定。詎仍不知悔改，復基於施用第二級毒品之概括犯意，自九
    十年二月底起至同年三月十四日晚上七時許止，在台中縣龍井鄉○○村○○路三
    四二之一號住處，以將第二級毒品安非他命置放於鋁箔紙上以火燒烤後，再以自
    製之吸食器吸用其霧化氣體之方方式施用第二級毒品安非他命二次。嗣於九十年
    三月十六日下午四時許，為警持搜索票至其前開住處查獲，並扣得其所有殘留第
    二級毒品安非他命空袋一個、藥鏟一支與安非他命吸食器一組，經採其尿液送驗
    結果檢出甲基安非他命陽性反應，嗣經台灣台中地方法院檢察署檢察官聲請本院
    以九十年度毒聲字第一三六五號裁定送台灣台中看守所附設勒戒處所觀察、勒戒
    後，認有繼續施用毒品之傾向，再由台灣台中地方法院檢察署檢察官聲請本院以
    九十年度毒聲字第一九一五號裁定令戒治處所施以強制戒治一年。
三、案經台中縣警察局霧峰分局移送台灣台中地方法院檢察署檢察官偵查起訴。
    理    由
一、右揭事實，業據被告甲○○於警、偵訊及本院審理時，坦承不諱，並有在現場查
    獲被告所有之殘留第二級毒品安非他命空袋一個、藥鏟一支與安非他命吸食器一
    組扣案足資佐證。而被告於九十年三月十六日下午四時許，為警查獲，經警採尿
    液送請台中縣衛生局檢驗結果，檢出有甲基安非他命陽性反應，亦有該局九十年
    四月十日檢驗尿水報告書一紙在卷可稽，且被告經台灣台中地方法院檢察署檢察
    官聲請本院裁定送台中看守所附設勒戒處所觀察、勒戒入所時採其尿液檢驗結果
    ，亦檢出安非他命類陽性反應，有該所九十年三月二十二日九十中所正總字第０
    九九六函附之濫用藥物尿液檢驗報告一紙在卷可查。又被告前因施用毒品案件，
    經台灣台中地方法院檢察署檢察官本院裁定送台灣台中看守所附設勒戒處所觀察
    、勒戒後，認無繼續施用毒品之傾向，而由台灣台中地方法院檢察署檢察官於八
    十九年七月十五日以八十九年度毒偵字第四四八二號不起訴處分確定，及被告於
    於九十年三月十六日下午四時許，為警查獲後，經台灣台中地方法院檢察署檢察
    官聲請本院以九十年度毒聲字第一三六五號裁定送台灣台中看守所附設勒戒處所
    觀察、勒戒後，認有繼續施用毒品之傾向，再由台灣台中地方法院檢察署檢察官
    聲請本院以九十年度毒聲字第一九一五號裁定令戒治處所施以強制戒治一年之情
    ，亦台灣台中地方法院檢察署刑案資料查註紀錄表、本院九十年度毒聲字第一三
    六五號、第一九一五號刑事裁定在卷可查、台灣台中看守所九十年四月二日九十
    中所正總字第一一一二號函附之「有無繼續施用毒品傾向證明書」在卷可稽。事
    證明確，被告右揭犯行，洵堪認定。
二、核被告所為，係犯有毒品危害防制條例第十條第二項之施用第二級毒品罪。被告
    持有第二級毒品安非他命，嗣進而施用之，其持有之低度行為應為施用之高度行
    為所吸收，不另論罪。被告先後二次犯行，時間緊接，犯罪構成要件相同，顯係
    基於概括之犯意為之，為連續犯，依刑法第五十六條之規定以一罪論，並加重其
    刑。查被告前曾於七十七年十二月二十七日因懲治盜匪條例、妨害自由案件，經
    本院分別判處有期徒刑七年三月，褫奪公權五年、四月，定其應執行刑為有期徒
    刑七年五月，褫奪公權五年，於七十八年二月十日判決確定（八十年減刑為有期
    徒刑七年四月，褫奪公權五年），於七十八年二月二十二日送監執行，於八十一
    年十一月九日裁判假釋出獄付保護管束，期間至八十五年二月六日始行期滿；於
    假釋期間內之八十三年三月三十一日因違反麻醉藥品管理條例案件，經本院判處
    有期徒刑三月，如易科罰金以三百元折算一日，於八十三年五月九日判決確定，
    於八十三年五月二十七日准予易科罰金執行完畢；而其前開假釋經撤銷後，於八
    十三年八月十二日入監執殘刑有期徒刑三年三月十五日，期間至八十六十一月二
    十六日止；復因違反槍砲彈藥刀械管制條例案件，於八十四年一月六日經本院判
    處有期徒刑三月，如易科罰金以三百元折算一日，於八十四年二月四日判決確定
    ，於八十四年二月二十七日送監執行（合併執行），刑期起算日八十六年十一月
    二十七日；嗣於八十五年五月二十四日縮短刑期假釋出獄，期間至八十七年一月
    二十九日屆滿；假釋中，復於八十六年三月十三日因違反麻醉藥品管理條例案件
    ，經本院判處有期徒刑六月，如易科罰金以三百元折算一日，於八十六年六月三
    日經台灣高等法院台中分院判決上訴駁回而告確定，於八十六年八月十六日接續
    執行（前開假釋經撤銷後，應執行懲治盜匪條例案件之殘刑有期徒刑一年八月五
    日），嗣於八十八年一月二十一日縮短刑期假釋出獄，期間至八十八年九月十三
    日止，假釋未經撤銷，其未執行之刑，以已執行論之事實，此有台灣台中地方法
    院檢察署刑案資料查註紀錄表、台灣高等法院被告全國前案紀錄表在卷可按，其
    於五年之內再犯有期徒刑以上之本罪，係屬累犯，應依刑法第四十七條之規定遞
    加重其刑。爰審酌被告曾有違反懲治盜匪條例、槍砲彈藥刀械管制條例、麻醉藥
    品管理條例等之不良素行，均經執行完畢後，仍不知戒慎警惕，再因施用毒品，
    經檢察官分別聲請本院裁定觀察、勒戒、強制戒治後，期滿後為不起訴處分確定
    後，仍不知悔改警惕，猶繼續施用毒品，有失政府制定毒品危害防制條例之立法
    美意，本不宜寬貸，惟此乃自戕行為及犯後已坦承犯行，態度良好等一切情狀，
    量處如主文所示之刑，並諭知易科罰金之折算標準，以資懲儆。扣案殘留第二級
    毒品安非他命空袋一個、藥鏟一支與安非他命吸食器一組，被告於本院審理時雖
    否認為其所有，上開物品確為被告所有，業據被告於警、偵訊時供述明確，其事
    後翻異前詞，無非係圖卸責之詞，不足採信；其中扣案之殘留第二級毒品安非他
    命空袋一個，因無法與安非他命剝離，故整體視為違禁物，應依毒品危害防制條
    例第十八條第一項前段之規定，予以宣告沒收銷燬之，至於藥鏟一支、安非他命
    吸食器一組，為被告供犯前開之罪所用之物，爰依刑法第三十八條第一項第二款
    之規定，予以宣告沒收。
三、至於被告於九十年三月十六日下午四時許，為警查獲，經警採尿液送請台中縣衛
    生局檢驗結果，除檢出有甲基安非他命陽性反應，另檢出嗎啡陽反應，此有該局
    九十年四月十日檢驗尿水報告書一紙在卷可稽，且被告經台灣台中地方法院檢察
    署檢察官聲請本院裁定送台中看守所附設勒戒處所觀察、勒戒入所時採其尿液檢
    驗結果，除檢出安非他命類陽性反應，另檢出鴉片類陽性反應，亦有該所九十年
    三月二十二日九十中所正總字第０九九六函附之濫用藥物尿液檢驗報告一紙在卷
    可查。則被告尚涉有違反毒品危害防制條例第十條第一項之施用第一級毒品罪嫌
    ，惟此部分未據檢察官起訴，不在本院所得審究範圍，自應由檢察官另為適法之
    處理，附予敘明。
據上論斷，應依刑事訴訟法第四百五十二條、第二百九十九條第一項前段，毒品危害
防制條例第十條第二項、第十八條第一項前段、第二十條第三項前段，刑法第十一條
前段、第五十六條、第四十七條、第四十一條第一項前段、第三十八條第一項第二款
，罰金罰鍰提高標準條例第二條，判決如主文。
中      華      民      國    九十      年      五      月    三十一    日
                                台灣台中地方法院刑事第四庭
                                      法  官  顏   世   傑
右正本證明與原本無異。
如不服本判決，應於判決送達後十日內，向本院提出上訴狀。
                                      書記官
中      華      民      國    九十      年      六      月        一    日
附錄本案論罪科刑法條：
毒品危害防制條例第十條第二項：
  施用第二級毒品者，處三年以下有期徒刑。


司法院資訊處製作；財團法人民間司法改革基金會備份。
